---
title: "Modelo de Futuros y Forwards"
author: Julian Durán 
output: html_notebook
---

Bienvenido al modelo de Futuros y forwards para derivados financieros. Para el buen uso de
este modelo, recuerde introducir cualquier tipo de tasa como número real (5.75% -> 5.75).
También tenga en cuenta que los inputs para las funciones deben introducirse
en la consola a medida que se vaya indicando.

Conversión Spot -> Strike
Función
```{r}
strike.f <- function(spot=(as.numeric(readline(prompt="Introduzca el precio Spot: "))),
                     devmdo.bid=(as.numeric(readline(prompt="Introduzca la devaluación de mercado BID: "))),
                     devmdo.offer=(as.numeric(readline(prompt="Introduzca la devaluación de mercado OFFER: "))),
                     plazo=as.numeric(readline(prompt="Introduzca el plazo en días: ")),
                     base=(as.numeric(readline(prompt="¿Desea usar base 365 o 360?: "))),
                     tipo=(as.numeric(readline(prompt="Introduzca 1: Tasa EA. 0: Tasa continua -> ")))){
    if(tipo == 1){
      strikebid <- spot*((1+(devmdo.bid/100))^(plazo/base))
      strikeoffer <- spot*((1+(devmdo.offer/100))^(plazo/base))
    }else if(tipo == 0){
      strikebid <- spot*exp((devmdo.bid/100)*(plazo/base))
      strikeoffer <- spot*exp((devmdo.offer/100)*(plazo/base))
    }
    return(list(StrikeBid=strikebid,StrikeOffer=strikeoffer))
}
```
Uso
```{r}
Strike_test <- strike.f();Strike_test
```

Arbitraje
```{r}
arbitraje.f <- function(spot=as.numeric((readline(prompt = ("Introduzca Spot: ")))),
                         tasalocal.bid=as.numeric((readline(prompt = ("Introduzca Tasa local BID: ")))),
                         tasalocal.offer=as.numeric((readline(prompt = ("Introduzca Tasa local OFFER: ")))),
                         tasaextranjera.bid=as.numeric((readline(prompt = ("Introduzca Tasa extranjera BID:  ")))),
                         tasaextranjera.offer=as.numeric(readline(prompt = ("Introduzca Tasa extranjera OFFER:  "))),
                         plazo=as.numeric(readline(prompt = ("Introduzca plazo en días: "))),
                         base=as.numeric(readline(prompt = ("Introduzca base 360 o 365: "))),
                         devmdo.bid=as.numeric(readline(prompt = ("Introduzca devaluación de mercado BID: "))),
                         devmdo.offer=as.numeric(readline(prompt = ("Introduzca devaluación de mercado OFFER: "))),
                         valor=as.numeric(readline(prompt = ("Introduzca valor nominal: "))),
                         utilidad=as.numeric(readline(prompt = ("Introduzca 1 si desea utilidad local o 0 para extranjera: "))),
                         tipo=as.numeric(readline(prompt = ("Introduzca 1 para tasa strike EA o 0 para continua: ")))){
    
    strike.f <- function(spot,devmdo.bid,devmdo.offer,plazo,base=360,tipo = 1){
      if(tipo == 1){
        strikebid <- spot*((1+(devmdo.bid/100))^(plazo/base))
        strikeoffer <- spot*((1+(devmdo.offer/100))^(plazo/base))
      }else if(tipo == 0){
        strikebid <- spot*exp((devmdo.bid/100)*(plazo/base))
        strikeoffer <- spot*exp((devmdo.offer/100)*(plazo/base))
      }
      return(list(strikebid=strikebid,strikeoffer=strikeoffer))
    }
    
    #editar si se quieren tomar las dos puntas de la devaluación 
    strikebid <- as.numeric(strike.f(spot,devmdo.bid,devmdo.offer, plazo, base, tipo)$strikebid)
    strikeoffer <- as.numeric(strike.f(spot,devmdo.bid,devmdo.offer, plazo, base, tipo)$strikeoffer)
    
    dev.eq.bid <- ((1+(tasalocal.bid/100))/(1+(tasaextranjera.offer/100)))-1
    dev.eq.offer <- ((1+(tasalocal.offer/100))/(1+(tasaextranjera.bid/100)))-1
    
    #Identificación
    
    if (devmdo.bid > dev.eq.bid & devmdo.offer > dev.eq.offer){
      estrategia <- "Short Forward"
    } 
    else if (devmdo.bid < dev.eq.bid & devmdo.offer < dev.eq.offer){
      estrategia <- "Long Forward"
    } 
    else if (dev.eq.bid < devmdo.bid & devmdo.offer < dev.eq.offer){
      estrategia <- "No arbitrable"
    }
    
    # Compro FWD
    if(estrategia == "Long Forward" & utilidad == 1 ){ #local
      #Crédito extranjero
      VP.cred <- valor/((1+(tasaextranjera.offer/100))^(plazo/base))
      #Compro FWD 
      FWD <- valor*strikeoffer
      #Monetizo local
      VP.local <- VP.cred*spot
      #Inversión local
      VF.inv <- VP.local*((1+(tasalocal.bid/100))^(plazo/base))
      #Payoff
      Payoff <- as.numeric(VF.inv - FWD)
      return(list(Estrategia=estrategia,Payoff=Payoff))
    } 
    else if (estrategia == "Long Forward" & utilidad == 0){
      #FWD
      FWD <- valor*strikeoffer
      #Hallo inversión en Local
      VP.FWD <- FWD/((1+(tasalocal.bid/100))^(plazo/base))
      #Monetizo a Extranjero
      VP.Ext <- VP.FWD/spot
      #Crédito Extranjero
      VF.Cred <- VP.Ext*((1+(tasaextranjera.offer/100))^(plazo/base))
      #Payoff
      Payoff <- valor-VF.Cred  
      return(list(Estrategia=estrategia,Payoff=Payoff))
      
    }
    #Vendo FWD
    else if (estrategia == "Short Forward" & utilidad == 0){
      #Crédito Local
      Cred.spot <- valor*strikebid
      VP.cred <- Cred.spot/((1+(tasalocal.offer/100))^(plazo/base))
      #Monetizo extranjero
      VP.Ext <- VP.cred/spot
      #Invierto en Ext
      VP.Inv <- VP.Ext*((1+(tasaextranjera.bid/100))^(plazo/base))
      #Payoff
      Payoff <- valor - VP.Inv
      return(list(Estrategia=estrategia,Payoff=Payoff))
    }
    else if(estrategia == "Short Forward" & utilidad == 1){
      #Hallo inv en Extranjero
      VP.Inv <- valor/((1+(tasaextranjera.bid/100))^(plazo/base))
      #Inv en spot local
      Inv.spot <- VP.Inv*spot
      #Crédito en Local
      VF.Cred <- Inv.spot*((1+(tasalocal.offer/100))^(plazo/base))
      #FWD en local
      FWD <- valor*strikebid
      #Payoff
      Payoff <- VF.Cred - FWD
      return(list(Estrategia=estrategia,Payoff=Payoff))
    }
    #Non arbitrable
    else if(estrategia == "No arbitrable"){
      return(print("Este ejercicio no es arbitrable."))
    }
    
}

arbitrajito <- arbitraje.f();arbitrajito
```

Inversión y Crédito Sintético
```{r}
synthetic.f <- function(spot=c(as.numeric(readline(prompt="Introduzca Spot Bid: ")),
                               as.numeric(readline(prompt="Introduzca Spot Offer: "))),
                               valor=as.numeric(readline(prompt="Introduzca valor: ")), 
                               invliq =readline(prompt="Si tiene una posición, 1. Si necesita liquidez, 0: "),
                               tasalocal=c(as.numeric(readline(prompt="Introduzca tasa local Bid: ")),
                                           as.numeric(readline(prompt="Introduzca tasa local Offer: "))),
                               tasaextranjera=c(as.numeric(readline(prompt="Introduzca tasa extranjera Bid: ")), 
                                                as.numeric(readline(prompt="Introduzca tasa extranjera Offer: "))),
                               plazo=as.numeric(readline(prompt="Introduzca el plazo en días: ")), 
                               base=as.numeric(readline(prompt="Introduzca base 360 o 365: ")),
                               devaluacion=c(as.numeric(readline(prompt="Introduzca devaluación de mercado Bid: ")),
                                             as.numeric(readline(prompt="Introduzca devaluación de mercado Offer: ")))){
  
  #Posición = 1
  #Liquidez = 0
  
  spotbid <- spot[1]
  spotoffer <- spot[2]
  tasalocal.bid <- tasalocal[1]
  tasalocal.offer <- tasalocal[2]
  tasaext.bid <- tasaextranjera[1]
  tasaext.offer <- tasaextranjera[2]
  devmdo.bid <- devaluacion[1]
  devmdo.offer <- devaluacion[2]
  
  strike.bid <- spotbid*((1+(devmdo.bid/100))^(plazo/base))
  strike.offer <- spotoffer*((1+(devmdo.offer/100))^(plazo/base))
  
  if(invliq == 1){
    #Monetizo Posición
    pos.spot <- valor*spotbid
    #Invierto
    VF.Inv <- pos.spot*((1+(tasalocal.bid/100))^(plazo/base))
    #Compro FWD
    FWD.loc <- valor*strike.offer
    #Monetizo 
    Inv.ext <- VF.Inv/strike.offer
    #¿Cuanto me rentó?
    i.sint <- ((Inv.ext/valor)^(base/plazo))-1
    return(i.sint*100)

  }
  else if (invliq == 0){
    #"Monetizo"
    VP.Cred <- valor/spotbid
    #Crédito ext
    VF.Cred <- VP.Cred*((1+(tasaext.offer/100))^(plazo/base))
    #Compro FWD
    FWD.Loc <- VF.Cred*strike.offer
    #¿Cuanto pagué?
    i.sint <- ((FWD.Loc/valor)^(base/plazo))-1
    return(i.sint*100)
  }
}

synthe <- synthetic.f();synthe
```
Carry Trade

```{r}
carrytrade.f <- function(spot=as.numeric((readline(prompt = ("Introduzca Spot: ")))),
                         tasaextlocal.bid=as.numeric((readline(prompt = ("Introduzca Tasa externa local BID: ")))),
                         tasaextlocal.offer=as.numeric((readline(prompt = ("Introduzca Tasa externa local OFFER: ")))),
                         tasaextranjera.bid=as.numeric((readline(prompt = ("Introduzca Tasa extranjera BID:  ")))),
                         tasaextranjera.offer=as.numeric(readline(prompt = ("Introduzca Tasa extranjera OFFER:  "))),
                         plazo=as.numeric(readline(prompt = ("Introduzca plazo en días: "))),
                         base=as.numeric(readline(prompt = ("Introduzca base 360 o 365: "))),
                         devmdo.bid=as.numeric(readline(prompt = ("Introduzca devaluación de mercado BID: "))),
                         devmdo.offer=as.numeric(readline(prompt = ("Introduzca devaluación de mercado OFFER: "))),
                         valor=as.numeric(readline(prompt = ("Introduzca valor nominal: "))),
                         utilidad=as.numeric(readline(prompt = ("Introduzca 1 si desea utilidad local o 0 para extranjera: "))),
                         tipo=as.numeric(readline(prompt = ("Introduzca 1 para tasa strike EA o 0 para continua: ")))){
    
    strike.f <- function(spot,devmdo.bid,devmdo.offer,plazo,base=360,tipo = 1){
      if(tipo == 1){
        strikebid <- spot*((1+(devmdo.bid/100))^(plazo/base))
        strikeoffer <- spot*((1+(devmdo.offer/100))^(plazo/base))
      }else if(tipo == 0){
        strikebid <- spot*exp((devmdo.bid/100)*(plazo/base))
        strikeoffer <- spot*exp((devmdo.offer/100)*(plazo/base))
      }
      return(list(strikebid=strikebid,strikeoffer=strikeoffer))
    }
    
    #editar si se quieren tomar las dos puntas de la devaluación 
    strikebid <- as.numeric(strike.f(spot,devmdo.bid,devmdo.offer, plazo, base, tipo)$strikebid)
    strikeoffer <- as.numeric(strike.f(spot,devmdo.bid,devmdo.offer, plazo, base, tipo)$strikeoffer)
    
    dev.eq.bid <- ((1+(tasaextlocal.bid/100))/(1+(tasaextranjera.offer/100)))-1
    dev.eq.offer <- ((1+(tasaextlocal.offer/100))/(1+(tasaextranjera.bid/100)))-1
    
    #Identificación
    
    if (devmdo.bid > dev.eq.bid & devmdo.offer > dev.eq.offer){
      estrategia <- "Short Forward"
    } 
    else if (devmdo.bid < dev.eq.bid & devmdo.offer < dev.eq.offer){
      estrategia <- "Long Forward"
    } 
    else if (dev.eq.bid < devmdo.bid & devmdo.offer < dev.eq.offer){
      estrategia <- "No arbitrable"
    }
    
    # Compro FWD
    if(estrategia == "Long Forward" & utilidad == 1 ){ #local
      #Crédito extranjero
      VP.cred <- valor/((1+(tasaextranjera.offer/100))^(plazo/base))
      #Compro FWD 
      FWD <- valor*strikeoffer
      #Monetizo local
      VP.local <- VP.cred*spot
      #Inversión local
      VF.inv <- VP.local*((1+(tasaextlocal.bid/100))^(plazo/base))
      #Payoff
      Payoff <- as.numeric(VF.inv - FWD)
      return(list(Estrategia=estrategia,Payoff=Payoff))
    } 
    else if (estrategia == "Long Forward" & utilidad == 0){
      #FWD
      FWD <- valor*strikeoffer
      #Hallo inversión en Local
      VP.FWD <- FWD/((1+(tasaextlocal.bid/100))^(plazo/base))
      #Monetizo a Extranjero
      VP.Ext <- VP.FWD/spot
      #Crédito Extranjero
      VF.Cred <- VP.Ext*((1+(tasaextranjera.offer/100))^(plazo/base))
      #Payoff
      Payoff <- valor-VF.Cred  
      return(list(Estrategia=estrategia,Payoff=Payoff))
      
    }
    #Vendo FWD
    else if (estrategia == "Short Forward" & utilidad == 0){
      #Crédito Local
      Cred.spot <- valor*strikebid
      VP.cred <- Cred.spot/((1+(tasaextlocal.offer/100))^(plazo/base))
      #Monetizo extranjero
      VP.Ext <- VP.cred/spot
      #Invierto en Ext
      VP.Inv <- VP.Ext*((1+(tasaextranjera.bid/100))^(plazo/base))
      #Payoff
      Payoff <- VP.Inv - valor
      return(list(Estrategia=estrategia,Payoff=Payoff))
    }
    else if(estrategia == "Short Forward" & utilidad == 1){
      #Hallo inv en Extranjero
      VP.Inv <- valor/((1+(tasaextranjera.bid/100))^(plazo/base))
      #Inv en spot local
      Inv.spot <- VP.Inv*spot
      #Crédito en Local
      VF.Cred <- Inv.spot*((1+(tasaextlocal.offer/100))^(plazo/base))
      #FWD en local
      FWD <- valor*strikebid
      #Payoff
      Payoff <-  VF.Cred - FWD
      return(list(Estrategia=estrategia,Payoff=Payoff))
    }
    #Non arbitrable
    else if(estrategia == "No arbitrable"){
      return(print("Este ejercicio no es arbitrable."))
    }
    
}

carrytradesito <- carrytrade.f();carrytradesito
  
```

Prorroga y anticipo
```{r}
proant.f <- function(spotbid=as.numeric(readline(prompt="Introduzca Spot BID: ")),
                     spotoffer=as.numeric(readline(prompt="Introduzca Spot OFFER: ")),
                     posicion=as.numeric(readline(prompt="Compra de FWD: 1. Venta de FWD: 0 -> ")),
                     devmdo.bid.1=as.numeric(readline(prompt="Introduzca devaluación de mercado a plazo inicial BID: ")),
                     devmdo.offer.1=as.numeric(readline(prompt="Introduzca devaluación de mercado a plazo inicial OFFER: ")),
                     plazo1=as.numeric(readline(prompt="Introduzca plazo inicial : ")), 
                     spotTbid=as.numeric(readline(prompt="Introduzca spot a plazo 1 BID: ")),
                     spotToffer=as.numeric(readline(prompt="Introduzca spot a plazo 1 OFFER: ")),
                     devmdo.bid2=as.numeric(readline(prompt="Introduzca devaluación de mercado a plazo de cambio BID: ")),
                     devmdo.offer.2=as.numeric(readline(prompt="Introduzca devaluación de mercado a plazo de cambio OFFER: ")),
                     plazo2=as.numeric(readline(prompt="Introduzca plazo de cambio: ")),
                     base=as.numeric(readline(prompt="Introduzca base 360 0 365: ")),
                     valor=as.numeric(readline(prompt="Introduzca valor del FWD: ")),
                     movimiento=as.numeric(readline(prompt="Introduzca si desea hacer una prorroga: 1. Anticipo:0 -> "))){
  #Prorroga - Compra
  if(movimiento ==1 & posicion==1){
    strike <- spotoffer*((1+(devmdo.offer.1/100))^(plazo1/base))
    strike2 <- strike*((1+(devmdo.offer.2/100))^(plazo2/base))
    return(list(Strike2=strike2))
  }
  #Prorroga - Venta
  else if(movimiento==1 & posicion  == 0){
    strike <- spot*((1+(devmdo.bid.1/100))^(plazo1/base))
    strike2 <- strike*((1+(devmdo.bid.2/100))^(plazo2/base))
    return(list(Strike2=strike2))
  }
  #Anticipo - Compra
  
  else if(movimiento==0 & posicion==1){
    strike <- spotoffer*((1+(devmdo.offer.1/100))^(plazo1/base))
    strike2 <- strike/((1+(devmdo.bid.2/100))^(plazo2/base))
    Payoff <- (spotTbid-strike2)*valor
    return(list(Payoff=Payoff,Strike2=strike2))
  }
    else if(movimiento==0 & posicion==1){
    strike <- spotbid*((1+(devmdo.bid.1/100))^(plazo1/base))
    strike2 <- strike/((1+(devmdo.offer.2/100))^(plazo2/base))
    Payoff <- (strike2-spotTbid)*valor
    return(list(Payoff=Payoff,Strike2=strike2))
  }
}

proant <- proant.f();proant
```





